臺灣花蓮地方法院刑事判決　　　　　　　　　　　　　九十二年度易字第一六七號
　　公　訴　人　臺灣花蓮地方法院檢察署檢察官
　　被　　　告　丙○○
右列被告因竊盜案件，茲經檢察官提起公訴 (九十二年度偵字第二六六三號），因被
告於準備程序進行中就被訴事實為有罪之陳述，且所犯非死刑、無期徒刑、最輕本刑
為三年以上有期徒刑之罪或高等法院管轄第一審案件，經告知簡式審判程序之旨，並
聽取檢察官、被告之意見後，經本院合議庭裁定由受命法官獨任進行簡式審判程序，
本院判決如左：
    主  文
丙○○攜帶兇器竊盜，未遂，累犯，處有期徒刑柒月。螺絲起子貳支沒收。
    事  實
一、丙○○前曾於民國九十年間因違反毒品危害防制條例案件，經本院判決並定應執
    行有期徒刑十月確定，於九十一年十一月二十二日執行完畢，猶不知悔改，竟於
    九十二年十月十九日下午四時四十分許，趁無人看管之際，由大門侵入乙○○向
    行政院國軍退除役官兵輔導委員會（以下簡稱退輔會）花蓮農場所租用，位於花
    蓮縣吉安鄉光華村光華三十九號之退輔會花蓮農場光華分場建築物，再利用其所
    有可作為兇器使用之螺絲起子二支，及在農場內取得之拔釘器一支，拆卸原安裝
    於該農場建築物內，無人居住房屋牆壁上之鋁門窗約三十組，惟丙○○於拆卸鋁
    門窗後，於現場欲加以分解之際，即為乙○○當場發現制止報警處理，並扣得螺
    絲起子二支及拔釘器一支。
二、案經被害人乙○○訴由花蓮縣警察局吉安分局報請臺灣花蓮地方法院檢察署檢察
    官偵查起訴。
    理  由
一、訊據被告丙○○對於前開無故侵入他人建築物及攜帶兇器竊盜未遂等犯行坦承不
    諱，核與被害人乙○○指訴之失竊情節相符，且有扣押筆錄一紙、扣押物品收據
    一紙、扣押物品目錄表一紙、贓證物品認領保管收據一紙、現場相關位置圖一紙
    、口卡片一紙、公證書一份、現場勘查具結書一紙、指紋卡片一紙、現場及行竊
    使用道具照片十一幀等件附卷可稽，並有行竊工具螺絲起子二支、拔釘器一支扣
    案足資佐證。被告任意性之自白經前開證據補強，應與事實相符，堪信為真實。
    本件事證明確，被告犯行已堪認定，應予依法論科。
二、查被告竊盜所用之螺絲起子二支及拔釘器一支，客觀上已足對人之生命、身體、
    健康產生危險，自屬兇器。又按竊盜罪既遂與未遂之區別，應以所竊之物已否移
    入自己權力支配之下為標準，最高法院十七年上字第五０九號判例可資參照。查
    本案被告於拆解鋁門窗後欲行分解之際，即為被害人當場發覺制止，並要求被告
    留置於現場待警處理，此業經被告供陳在卷，且與被害人於警訊時所述之查獲過
    程相符，亦有花蓮縣警察局仁里派出所刑案偵查報告書一份可按。是被告雖已將
    鋁門窗自建築物上拆卸，然其仍留置於現場，亦未將竊得物品移至他處，應認其
    尚未將所竊之物移入自己權力支配之下，參酌上開說明，其所為竊盜行為應尚未
    達既遂階段，而屬未遂。核被告所為，係犯刑法第三百零六條第一項之無故侵入
    他人建築物罪、第三百二十一條第二項、第一項第三款之攜帶兇器竊盜未遂罪。
    被告所犯上開二罪，有方法結果之牽連關係，依刑法第五十五條後段規定，應從
    較重之攜帶兇器竊盜未遂罪處斷。另查被告前因違反毒品危害防制條例案件，經
    本院判決應執行有期徒刑十月確定，嗣於九十一年十一月二十二日執行完畢，有
    臺灣高等法院被告全國前案紀錄表一份附卷可參，於五年以內再犯本件有期徒刑
    以上之罪，為累犯，應依刑法第四十七條之規定加重其刑。又被告雖已著手竊盜
    行為之實施，惟尚未達既遂階段，業如前述，是其犯罪核屬未遂，爰依刑法第二
    十六條前段規定，按既遂犯之刑度減輕其刑，並先加後減。爰審酌被告素行不佳
    ，然犯罪手段尚非惡劣，犯行所生危害亦非重大，且經被害人查獲制止時，並未
    施以強暴行為，犯罪後態度良好、坦承犯行，及其智識程度與生活狀況等一切情
    狀，量處如主文所示之刑。扣案之螺絲起子二支，為被告所有供犯罪所用之物，
    應依法宣告沒收，至於扣案之拔釘器一支，則非其所有，爰不予宣告沒收，附此
    敘明。
據上論結，應依刑事訴訟法第二百七十三條之一第一項、第二百九十九條第一項前段
，刑法第三百二十一條第一項第三款、第二項、第三百零六條第一項、第五十五條後
段、第二十六條前段、第四十七條、第三十八條第一項第二款，罰金罰鍰提高標準條
例第一條前段，判決如主文。
本案經檢察官甲○○到庭執行職務。
中      華      民      國      九十三      年    三    月      三十一  日
                                臺灣花蓮地方法院刑事第一庭
                                    法    官    余  明  賢
右正本證明與原本無異。
如對本判決不服，應於送達後十日內，向本院提出上訴狀。（應抄附繕本）
                                    法院書記官
中      華      民      國      九十三      年    四    月       一     日
附錄本判決論罪之法律條文：
中華民國刑法第三百零六條第一項：
無故侵入他人住宅、建築物或附連圍繞之土地或船艦者，處一年以下有期
徒刑、拘役或三百元以下罰金。
中華民國刑法第三百二十一條第一項第三款、第二項：
犯竊盜罪而有左列情形之一者，處六月以上、五年以下有期徒刑：
一  於夜間侵入住宅或有人居住之建築物、船艦或隱匿其內而犯之者。
二  毀越門扇、牆垣或其他安全設備而犯之者。
三  攜帶兇器而犯之者。
四  結夥三人以上而犯之者。
五  乘火災、水災或其他災害之際而犯之者。
六  在車站或埠頭而犯之者。
前項之未遂犯罰之。
